---
title: "C.elegans plate experiment"
author: "Anne Bakker"
date: "2023-12-05"
output: html_document
---

```{r bestand inladen}
#install.packages("tidyverse")
library(tidyverse)
library(readxl)
C.elegans_data <- read_excel("~/Portofolio/dsfb2_workflows_portfolio/C.elegens/CE.LIQ.FLOW.062_Tidydata.xlsx")

head(C.elegans_data)
```

De `RawData` is van data type double en `compName` en `compConcentration` zijn van data type character. `RawData` wordt gezien als type integer, deze moet dus omgezet worden. `compName` is goed als character en `compConcentration` moet als numerieke waarde.

```{r aanpassen van data type}
C.elegans_data$RawData <- as.integer(C.elegans_data$RawData)
C.elegans_data$compConcentration <- as.numeric(C.elegans_data$compConcentration)
```

```{r scatterplot}
library(ggplot2)

ggplot(C.elegans_data, aes(x = compConcentration, y = RawData, color=compName, shape=expType)) + geom_point(position = position_jitter(width = 0.1, height = 0), alpha = 0.6) + scale_x_log10() + labs(title = "Getelde nakomelingen na bepaalde \n concentratie compound toediening", x = "compConcentration (log10)", y = "Getelde nakomelingen na incubatie", color = "compName") + theme_minimal()
```
**De positieve en negatieve controle**
De positieve controle voor dit experiment is ethanol. De negatieve controle voor dit experiment is S-medium.



## **Analyse plan**

**Data-inspectie:**
- Begin met het laden van het dataset en inspecteer de structuur ervan.
- Controleer op ontbrekende waarden, uitschieters of andere kwaliteitsproblemen in de data.

**Beschrijvende statistieken:**
- Bereken en visualiseer beschrijvende statistieken voor belangrijke variabelen (bijv. gemiddelde, mediaan, standaardafwijking) om een eerste begrip van de data te krijgen.

**Exploratieve Data-analyse (EDA):**
- Maak verkennende visualisaties, zoals boxplots, om de verdeling van het aantal nakomelingen bij verschillende concentraties en voor verschillende verbindingen te observeren.
- Gebruik scatterplots om de relatie tussen het aantal nakomelingen en de concentratie van de verbinding te visualiseren.

**Dosis-Respons Analyse:**
- Voer een dosis-responsanalyse uit met behulp van een log-logistiek model om parameters zoals maximale respons, minimale respons, IC50-concentratie en de helling bij IC50 te schatten.
- Gebruik een geschikt statistisch pakket of bibliotheek, zoals het {drc}-pakket in R, om de analyse uit te voeren.

**Vergelijk Verbindingen:**
- Vergelijk de geschatte dosis-responscurves voor verschillende verbindingen om mogelijke verschillen in de IC50-waarden te identificeren.
- Gebruik statistische tests of betrouwbaarheidsintervallen om de significantie van waargenomen verschillen te beoordelen.

**Hypothesetoetsing:**
- Formuleer hypothesen om te testen of er een significant effect is van de concentratie van de verbinding op het aantal nakomelingen.
- Maak gebruik van geschikte statistische tests (bijv. ANOVA) om de significantie van de waargenomen effecten te beoordelen.

**Post-hoc Analyse:**
- Als er meerdere verbindingen zijn, overweeg dan post-hoc tests om specifieke paren van verbindingen te identificeren die significant van elkaar verschillen.
- Pas aan voor meervoudige vergelijkingen indien nodig, om de familie-wise foutenmarge te beheersen.

**Validatie van het Model:**
- Valideer het dosis-responsmodel door de geschiktheid van de pasvorm te controleren met behulp van diagnostische plots en statistische tests.
- Beoordeel de betrouwbaarheid en nauwkeurigheid van de voorspellingen van het model.

**Interpretatie:**
- Interpretatie van de resultaten in de context van de doelstellingen van het experiment.
- Bespreek de biologische betekenis van waargenomen effecten en verschillen in dosis-responscurves tussen verbindingen.

**Rapportage:**
- Bereid een uitgebreid rapport voor waarin de analyse wordt samengevat, inclusief visualisaties, statistische resultaten en interpretaties.
- Communiceer duidelijk eventuele bevindingen met betrekking tot het effect van concentraties en verschillen in dosis-responscurves tussen verbindingen.

```{r normaliseren}

```